臺灣高雄地方法院刑事判決　　　　　　　96年度訴字第2348號
公　訴　人　臺灣高雄地方法院檢察署檢察官
被　　　告　乙○○
上列被告因毒品危害防制條例案件，經檢察官提起公訴（96年度
毒偵字第4132號），被告於本院準備程序中為有罪陳述，經合議
庭裁定由受命法官依簡式審判程序獨任審理，本院判決如下：
    主  文
乙○○施用第一級毒品，處有期徒刑柒月；減為有期徒刑參月又
拾伍日，如易科罰金，以新臺幣壹仟元折算壹日。又施用第二級
毒品，處有期徒刑參月；減為有期徒刑壹月又拾伍日，如易科罰
金，以新臺幣壹仟元折算壹日。應執行有期徒刑肆月，如易科罰
金，以新臺幣壹仟元折算壹日。
    事  實
一、乙○○於民國94年間，因施用毒品案件，經臺灣屏東地方法
    院以93年度毒聲字第772 號裁定送觀察、勒戒後，認有繼續
    施用毒品之傾向，再經同院以94年度毒聲字第64號裁定令入
    戒治處所強制戒治，嗣經執行強制戒治6 個月以上，認無繼
    續強制戒治之必要，於94年9 月27日停止其處分而強制戒治
    執行完畢釋放，並由臺灣屏東地方法院檢察署檢察官以94年
    度戒毒偵字第121 號為不起訴處分確定。詎猶不知悔改並戒
    除毒癮，明知海洛因及甲基安非他命分別係毒品危害防制條
    例第2 條第2 項第1 款及第2 款所分別明定之第一級毒品及
    第二級毒品，不得持有、施用，竟於上開強制戒治執行完畢
    釋放後5 年內，復基於施用第一級毒品海洛因之犯意，於96
    年3 月29日上午10時許，在位於高雄市新興區○○○路185
    號5 樓之6 之友人林順力住處，以將海洛因置於針筒內注射
    方式，施用第一級毒品海洛因1 次；另基於施用第二級毒品
    甲基安非他命之犯意，於同日上午11時許，在上開處所將甲
    基安非他命以玻璃瓶燒烤成煙吸食煙霧之方式，施用第二級
    毒品甲基安非他命1 次。嗣於同日下午2 時40分許，在上址
    為警查獲，並起出林順力所有且與本件犯罪事實無關之吸食
    器1 組、夾鏈袋1 批、海洛因3 小包、海洛因1 瓶、甲基安
    非他命2 小包、藥鏟1 枝等物（上揭物品均另案扣押）及扣
    得手機1 支。
二、案經內政部警政署保安警察第三總隊第二大隊報請臺灣高雄
    地方法院檢察署檢察官偵查起訴。
    理  由
一、本件被告乙○○所犯係死刑、無期徒刑、最輕本刑為3 年以
    上有期徒刑以外之罪，其於準備程序中就被訴事實為有罪之
    陳述，經法官告知簡式審判程序之旨，並聽取公訴人及被告
    之意見後，認為適宜由受命法官獨任進行簡式審判程序，依
    刑事訴訟法第273 條之1 第1 項規定，裁定由受命法官獨任
    進行審判程序，合先敘明。
二、上揭犯罪事實，業據被告於本院審理中坦承不諱，又被告為
    警查獲後所採集之尿液，經送請高雄市立凱旋醫院以酵素免
    疫法 (EIA)及氣相層析質譜法 (GC/MS)方法檢驗結果，呈嗎
    啡陽性反應及甲基安非他命陰性反應，此有該醫院96年4 月
    16日編號A00000000 號濫用藥物尿液檢驗報告及內政部警政
    署保安警察第三總隊第二大隊濫用藥物尿液檢體編號與真實
    姓名對照表各1 紙附卷可稽（見96年度毒偵字第4132號卷第
    7、8頁）。雖前開高雄市立凱旋醫院檢驗結果，關於甲基安
    非他命部分係呈陰性反應，惟按，尿液檢驗之結果受到許多
    因素影響，諸如檢體簽收、處理、分析、文件處理及各檢驗
    單位所訂定之CUTOFFVA-LUE（閾值）、使用檢驗儀器之精確
    度或檢驗所使用之方法不同等，均會影響到最後結果之判讀
    。而陽性判定標準是依據行政院衛生署所訂定之「濫用藥物
    尿液檢驗機構認可基準」，尿液檢體中濫用藥物或其代謝物
    之濃度高於或等於下列濃度（即閾值）時，認定該藥物存在
    （即陽性）：安非他命類藥物(1)安非他命：500ng/ml；(2)甲
    基安非他命：甲基安非他命500ng/ml且安非他命200ng/ml。
    該閾值標準係參考美國聯邦政府工作場所濫用藥物尿液檢驗
    相關規定，考驗檢驗技術之可行性及陽性判定之一致性而訂
    定，尿液檢驗結果依該標準判定陽性者，表示尿液中藥物濃
    度高於或等於閾值，可確認曾服用該藥物；而判定陰性者，
    則表示尿液中藥物濃度低於閾值或未檢出，不完全表示未曾
    服用該藥物。本件被告之尿液檢體經高雄市立凱旋醫院以氣
    相層析質譜法 (GC/MS)檢驗鑑定分析，其檢驗結果為：安非
    他命（AMP） 濃度為190ng/ml；甲基安非他命（M-AMP） 濃
    度為4126ng/ml ；內標準（d5）濃度為500ng/ml，依檢驗濃
    度分析判定為「陰性」，此有該醫院96年6 月23日高市凱醫
    檢字第0960003496號函在卷可憑（見本院卷第18頁）。因之
    ，被告受檢尿液中甲基安非他命（M-AMP） 濃度既高達4126
    ng/ml 遠高過上開閾值標準500ng/ml，自無法僅以安非他命
    濃度為190ng/ml，略低於閾值標準200ng/ml，即認定被告未
    施用第二級毒品甲基安非他命，況參以被告於警詢、偵訊及
    本院審理中迭次自承其於上開時地施用甲基安非他命無訛，
    並於本院審理中坦稱係在其友人林順力家中施用第一級毒品
    海洛因後之1 小時內，當林順力以玻璃瓶燒烤成煙吸食煙霧
    之方式施用甲基安非他命之際，順便施用1 、2 口而已（見
    本院卷第77頁），是其所採集尿液中之此一毒品濃度自屬甚
    低，與前開高雄市立凱旋醫院檢驗報告之結果即難謂有所矛
    盾，故尚難僅以此一檢驗報告即推翻上開其他積極證據之證
    明力，而遽為被告無施用第二級毒品甲基安非他命之認定，
    準此，被告前開施用第一級毒品海洛因及施用第二級毒品甲
    基安非他命各1 次之自白，核與事實相符，堪可採為論罪科
    刑之依據。
三、又被告前因施用毒品案件，經臺灣屏東地方法院以94年度毒
    聲字第64號裁定令入戒治處所強制戒治，嗣認無繼續強制戒
    治之必要，而於94年9 月27日停止其處分及執行完畢釋放，
    此有臺灣高等法院被告前案紀錄表1 紙附卷可按，其於前開
    強制戒治執行完畢釋放後，5 年內復犯本件施用毒品罪，應
    依毒品危害防制條例第23條第2 項之規定，予以處罰。
四、核被告所為，係犯毒品危害防制條例第10條第1 項之施用第
    一級毒品罪及同條第2 項之施用第二級毒品罪。又其施用第
    一級、第二級毒品前後持有該毒品之低度行為，應分別被其
    施用之高度行為所吸收，不另論罪。被告所犯前開2 罪間，
    犯意各別，行為互殊，應予分論併罰。爰審酌被告前有施用
    毒品之不良素行，經觀察、勒戒及強制戒治後，仍未能徹底
    戒絕毒品，且屢經查獲，隨即再犯，顯見意志不堅，且有失
    政府制定毒品危害防制條例之立法美意，本不宜寬貸，惟念
    其施用毒品乃自戕一己之身體健康，尚未害及他人，且犯後
    終知能坦承犯行等一切情狀，分別量處如主文所示之刑，並
    斟酌被告係國中畢業，經濟狀況屬小康等情（見警詢筆錄記
    載）。又被告所為上開犯行，其犯罪時間均係在96年4 月24
    日以前，依中華民國96年罪犯減刑條例第2 條第1 項第3 款
    之規定，應將宣告刑減為二分之一，爰減如上開主文所示之
    刑，並分別就被告之資力及智識程度，諭知易科罰金之折算
    標準，並定其應執行之刑及諭知上開易科罰金之折算標準。
    至本案為警查獲時扣得之吸食器1 組、夾鏈袋1 批、海洛因
    3 小包、海洛因1 瓶、甲基安非他命2 小包、藥鏟1 枝等物
    ，均非屬被告所有且與本案犯罪無關，而於另案所扣；另扣
    案之手機1 支，亦無證據證明係供犯罪所用之物，爰均不為
    沒收之諭知，併此敘明。
五、至檢察官另就被告於96年5 月8 日15時40分許為警採尿送驗
    前回溯24小時內之某時，在不詳處所，施用第一級毒品海洛
    因、第二級毒品甲基安非他命各1 次之行為（即地檢署96年
    毒偵字第5339號），認與上開起訴部分，係屬集合犯，而請
    求併辦。惟查，上開併辦之施用毒品行為與本案之施用毒品
    行為，時間相隔已1 月餘，尚難率認被告係出於單一集合犯
    行為或接續犯之決意所為，況檢察官未就此提出積極證據加
    以證明被告確有在密切接近之時、地持續為施用行為，則本
    院自難信併案部分與本案犯行間存有集合犯之實質上一罪關
    係而併予審理，爰將此部分退回檢察官另為適法之處理。
據上論斷，應依刑事訴訟法第273 條之1 第1 項、第299 條第1
項，毒品危害防制條例第10條第1 項、第2 項，刑法第11條前段
，中華民國96年罪犯減刑條例第2 條第1 項第3 款、第7 條、第
9 條規定，判決如主文。
本案經檢察官甲○○到庭執行職務。
中　　華　　民　　國　　96　　年　　10　　月　　25　　日
                  刑事第十二庭  法　官  葉文博
以上正本證明與原本無異。
如不服本判決應於收受本判決後10日內向本院提出上訴書狀，並
應敘述具體理由，如未敘述上訴理由者，應於上訴期間屆滿後20
日內補提理由書狀於本院（均須按他造當事人之人數附繕本）「
切勿逕送上級法院」。
中　　華　　民　　國　　96　　年　　10　　月　　25　　日
                                書記官  李柏親
